臺灣桃園地方法院刑事判決　　　　　100 年度審訴字第976 號
公　訴　人　臺灣桃園地方法院檢察署檢察官
被　　　告　黃仕聰
上列被告因毒品危害防制條例等案件，經檢察官提起公訴（100
年度毒偵字第999 號、4630號、6328號），被告於準備程序進行
中為有罪陳述，經本院合議庭裁定由受命法官獨任進行簡式審判
程序，判決如下：
    主      文
黃仕聰竊盜，累犯，處有期徒刑陸月；又攜帶兇器竊盜，累犯，
處有期徒刑柒月；又施用第一級毒品，累犯，處有期徒刑拾壹月
；又施用第二級毒品，累犯，處有期徒刑肆月。應執行有期徒刑
貳年。
    事實及理由
一、犯罪事實：
    黃仕聰前於民國87年間，因違反麻醉藥品管理條例案件，經
    本院以87年度訴字第626 號判決免刑確定，又於93年間，因
    施用毒品案件，經本院以93年度毒聲字第1553號裁定送觀察
    、勒戒後，認有繼續施用毒品傾向，再經本院以94年度毒聲
    字第1366號裁定送強制戒治，於95年4 月4 日執行完畢釋放
    出所，並經臺灣桃園地方法院檢察署檢察官以95年度戒毒偵
    字第119 號為不起訴處分確定。另於94年間，因竊盜案件，
    經本院以94年度易字第359 號判決判處有期徒刑10月確定，
    於96年1 月31日縮刑期滿執行完畢。又於上開強制戒治執行
    完畢釋放出所後，5 年內之96年間，因施用毒品案件，經本
    院以97年度審訴緝字第39號判決判處有期徒刑7 月、7 月，
    經減刑為有期徒刑3 月又15日、3 月又15日，並定應執行刑
    為有期徒刑6 月確定；再於96年間，因施用毒品案件，經臺
    灣板橋地方法院以97年度訴緝字第189 號判決判處有期徒刑
    8 月確定；又於97年間，因公共危險案件，經本院以98年度
    交訴字第1 號判決判處有期徒刑7 月確定；上開各罪嗣經本
    院以98年度聲字第2494號裁定應執行有期徒刑1 年7 月確定
    ；又於96年間，因竊盜案件，經本院以98年度桃簡字第666
    號判決判處有期徒刑3 月確定，並與上開應執行刑有期徒刑
    1 年7 月接續執行，於99年2 月11日因縮短刑期假釋出監，
    假釋期間交付保護管束，99年4 月25日假釋期滿，假釋未經
    撤銷，其未執行之刑，以已執行論而執行完畢（於本案均構
    成累犯）。仍不知悔改，分別為下列行為：
  (一)基於意圖為自己不法所有之竊盜犯意，於99年6 月23日凌晨
    某時，在桃園縣大園鄉○○路50巷20號前，以自備鑰匙（未
    扣案）竊取藍世松所有之車牌號碼W3-0417 號自用小貨車得
    手。嗣因黃仕聰於99年6 月24日駕駛前揭車輛至址設桃園縣
    觀音鄉○○路○ 段177 號「宏源資源回收場」變賣資源回收
    物時，該資源回收場員工黃成煒察覺有異，報警處理，經警
    循線查悉上情。
  (二)另於99年11月8 日某時，駕駛其所有車號不詳之自用小貨車
    ，行經桃園縣蘆竹鄉○○路○ 段100 之2 號時，見吳家宏所
    有之車牌號碼G5-4138 號自用小客車，停放上址無人看管，
    竟基於意圖為自己不法之所有，萌生竊盜犯意，持客觀上足
    以對人之生命、身體安全構成威脅且具有危險性可供兇器使
    用之鐵製鉗子1 支（未扣案），將懸掛於上開自用小客車之
    車牌號碼G5-4138 號車牌2 面拆下，得手後旋即置換於前揭
    車輛上，以規避查緝。嗣因黃仕聰於99年11月8 日、9 日駕
    駛懸掛前揭車牌之車輛，至址設桃園縣觀音鄉○○路○ 段36
    號「良淯資源回收場」變賣資源回收物時，該資源回收場員
    工林宜文察覺有異，報警處理，而循線查悉上情。
  (三)另基於施用第一級毒品海洛因及第二級毒品甲基安非他命之
    犯意，分別於99年11月14日某時，在其位於桃園縣大園鄉和
    平村1 鄰舊厝子2 號住處，以針筒施打第一級毒品海洛因及
    以吸食器燒烤方式施用第二級毒品甲基安非他命各1 次。嗣
    於99年11月14日，因其為列管人口經警採集其尿液送驗後，
    檢驗結果分別呈甲基安非他命、嗎啡陽性反應，而得悉上情
    。
二、認定被告犯罪所憑之證據：
（一）被告黃仕聰於警詢、偵訊及本院審理時之自白。
（二）證人即被害人藍世松、證人黃成煒於警詢、偵訊時之證述
      、證人即被害人吳家宏、證人林宜文於警詢之證述。
（三）宏源資源回收場之收受物品、舊貨、五金廢料或廢棄物登
      記表、W3-0417 號失車- 案件基本資料詳細畫面報表、車
      號查詢汽車車籍資料畫面、良淯資源回收場之收受物品、
      舊貨、五金廢料或廢棄物登記表、G5-4138 號失車- 案件
      基本資料詳細畫面報表、車號查詢汽車車籍資料畫面、桃
      園縣政府警察局大園分局被採尿人尿液暨毒品真實姓名年
      籍與編號對照表、台灣檢驗科技股份有限公司濫用藥物檢
      驗報告、臺灣高等法院被告前案紀錄表。
三、新舊法比較：
    被告於犯罪後，刑法第321 條第1 項業於100 年1 月26日修
    正公布，於100 年1 月28日生效施行。按行為後法律有變更
    者，適用行為時之法律，但行為後之法律有利於行為人者，
    適用最有利於行為人之法律，刑法第2 條第1 項訂有明文。
    修正前之刑法第321 條第1 項原規定：「犯竊盜罪而有左列
    情形之一者，處六月以上、五年以下有期徒刑：一、於夜間
    侵入住宅或有人居住之建築物、船艦或隱匿其內而犯之者。
    二、毀越門扇、牆垣或其他安全設備而犯之者。三、攜帶兇
    器而犯之者。四、結夥三人以上而犯之者。五、乘火災、水
    災或其他災害之際而犯之者。六、在車站或埠頭而犯之者。
    」；而修正後刑法第321 條第1 項則規定：「犯竊盜罪而有
    下列情形之一者，處六月以上、五年以下有期徒刑，得併科
    新臺幣十萬元以下罰金：一、侵入住宅或有人居住之建築物
    、船艦或隱匿其內而犯之者。二、毀越門扇、牆垣或其他安
    全設備而犯之者。三、攜帶兇器而犯之者。四、結夥三人以
    上而犯之者。五、乘火災、水災或其他災害之際而犯之者。
    六、在車站、埠頭、航空站或其他供水、陸、空公眾運輸之
    舟、車、航空機內而犯之者。」，比較修正前後關於刑法第
    321 條第1 項之規定，修正後之刑法第321 條第1 項於第1
    款刪除「於夜間」之文字；於第6 款增加「在航空站或其他
    供水、陸、空公眾運輸之舟、車、航空機內」之文字，擴大
    加重竊盜罪之適用範圍，使部分修正前原應適用普通竊盜罪
    論罪科刑之情形，於修正後改論以加重竊盜罪論罪科刑，並
    增加得併科罰金新臺幣10萬元之規定，解釋上自應以修正前
    之規定對被告較有利，而依刑法第2 條第1 項前段規定，適
    用行為時之法律即修正前刑法第321 條第1 項規定。
四、核被告犯罪事實(一)所為，係犯刑法第320 條第1 項之竊盜罪
    ；事實(二)所為，係犯修正前刑法第321 條第1 項第3 款之攜
    帶兇器竊盜罪；事實(三)所為，係犯毒品危害防制條例第10條
    第1 項、第2 項之施用第一、二級毒品罪。被告施用一、二
    級毒品前持有一、二級毒品之低度行為，為施用之高度行為
    所吸收，均不另論罪。被告所犯上述各罪，犯意各別、行為
    互殊，應分論併罰。另被告有如上開犯罪事實欄所載之科刑
    及執行紀錄，有臺灣高等法院被告前案紀錄表1 份在卷可佐
    ，其受徒刑執行完畢後5 年內，故意再犯本件有期徒刑以上
    之罪，均為累犯，均應依刑法第47條第1 項之規定，加重其
    刑。爰審酌被告之犯罪動機、手段，及其犯後坦承犯行，態
    度尚佳等一切情狀，量處如主文所示之刑，並定應執行之刑
    。至被告供稱犯罪所用之自備鑰匙及鐵鉗各1 支，均未扣案
    ，尚不能證明存在，為免將來執行困難，爰不為沒收之諭知
    。
五、應適用之法條：
    刑事訴訟法第273 條之1 第1 項、第299 條第1 項前段、第
    310 條之2 、第454 條第1 項，毒品危害防制條例第10條第
    1 項、第2 項，修正前刑法第321 條第1 項第3 款，刑法第
    11條前段、第2 條第1 項前段、第320 條第1 項、第47條第
    1 項、第51條第5 款，刑法施行法第1 條之1 第1 項、第2
    項前段。
六、如不服本判決，應於判決送達後10日內向本院提出上訴狀（
    應附繕本），其未敘述上訴理由者，應於上訴期間屆滿後20
    日內補提理由書狀於本院，上訴於臺灣高等法院。
本案經檢察官簡方毅到庭執行職務。
中    華    民    國    100    年    5    月    31    日
                         刑事庭  法  官  鍾雅蘭
以上正本證明與原本無異。
                                 書記官  石曉芸
中    華    民    國    100   年      5   月    31    日
附錄本案論罪科刑法條：
中華民國刑法第320條第1項
（普通竊盜罪、竊佔罪）
意圖為自己或第三人不法之所有，而竊取他人之動產者，為竊盜罪，處
 5 年以下有期徒刑、拘役或 5 百元以下罰金。
修正前中華民國刑法第321條第1項第3款
（加重竊盜罪）
犯竊盜罪而有左列情形之一者，處六月以上、五年以下有期徒刑
：
三、攜帶兇器而犯之者。
毒品危害防制條例第10條
施用第一級毒品者，處 6 月以上 5 年以下有期徒刑。
施用第二級毒品者，處 3 年以下有期徒刑。